臺灣桃園地方法院民事簡易判決
111年度桃簡字第223號
原      告  呂信益
被      告  劉金媛
            陳俊伯
上  一  人
訴訟代理人  徐啓峰
上列當事人間請求侵權行為損害賠償事件，本院於民國111年7月
11日言詞辯論終結，判決如下：
　　　　主    文
被告應連帶給付原告新臺幣參拾貳萬貳仟陸佰元。
原告其餘之訴駁回。
訴訟費用由被告連帶負擔百分之三十六，餘由原告負擔。
本判決第一項得假執行。
    事實及理由
壹、程序部分：
　　按簡易訴訟之訴狀送達後，原告不得將原訴變更或追加他訴
    ，但請求之基礎事實同一、擴張或減縮應受判決事項之聲明
    者，不在此限，民事訴訟法第436條第2項適用同法第255條
    第1項但書第2款、第3款定有明文。經查，原告起訴時請求
    ：「被告劉金媛應給付原告新臺幣（下同）90萬4,620元。
    」（見本院卷第3頁），嗣於本院審理中追加陳俊伯為被告
    ，並擴張聲明為：「被告應連帶給付原告90萬4,620元。」
    （見本院卷第139頁），而原告對劉金媛之請求，與對陳俊
    伯之請求，基礎事實均為本件車禍事件所生爭議，在社會生
    活上可認為具有關連性，可利用原訴訟資料，無礙於對造防
    禦權之行使，自應准許原告追加陳俊伯為被告，另應准許原
    告擴張應受判決事項之聲明。
貳、實體部分：　　
一、原告主張：陳俊伯於民國109年12月20日下午3時43分許，駕
    駛車牌號碼000-0000號自用小客貨車（下稱甲車），行經桃
    園市○○區○○路0段000號前，違規迴轉，適劉金媛駕駛車牌號
    碼00-0000號自用小客車（下稱乙車）從對向直行至該處，
    未注意車前狀況而碰撞甲車，乙車於碰撞後失控碰撞停放於
    人行道上原告所有車牌號碼000-0000號自用小客車（下稱丙
    車），丙車及丙車後車廂內10台氫水生飲機、50支竹碳鹼性
    抗菌濾心、50支三合一礦化濾心等淨水設備（下稱系爭設備
    ）因而受損。原告因而受有丙車折價損失25萬元、支出租車
    費9萬7,120元、系爭設備損失55萬7,500元，上開損害金額
    合計90萬4,620元，被告共同為侵權行為，應連帶賠償上開
    損失，爰依侵權行為之規定，提起本件訴訟等語，並聲明：
    如擴張後之聲明。
二、被告劉金媛則以：原告將丙車停放於人行道而與有過失，丙
    車未買賣無價值減損，租車費不合理，其未碰撞系爭設備等
    語，資為抗辯，並聲明：原告之訴駁回。
三、被告陳俊伯則以：丙車未買賣無價值減損，丙車為自小客車
    並非營業用車，不得請求租車費，本件車禍未造成系爭設備
    受損等語，資為抗辯，並聲明：原告之訴駁回。
四、本院之判斷：
　㈠經查，陳俊伯於上開時地駕駛甲車未注意及禮讓直行之乙車
    貿然迴轉，劉金媛駕駛乙車復未注意車前狀況不慎碰撞前方
    迴轉中甲車，乙車因而失控碰撞停放於人行道上原告所有丙
    車，丙車受損等情，有道路交通事故當事人登記聯單、現場
    圖、調查表㈠、報告表㈡、調查筆錄、本院勘驗筆錄、桃苗汽
    車南崁服務廠工作傳票（下稱系爭工作傳票）及照片等證據
    在卷可稽（見本院卷第39至58頁、第60頁、第69頁反面、第
    88至95頁），上開事實，足堪認定。
　㈡按因故意或過失，不法侵害他人之權利者，負損害賠償責任
    。汽車、機車或其他非依軌道行駛之動力車輛，在使用中加
    損害於他人者，駕駛人應賠償因此所生之損害，但於防止損
    害之發生，已盡相當之注意者，不在此限，民法第184條第1
    項前段、第191條之2分別定有明文。共同侵權行為人間不以
    有意思聯絡為必要，數人因過失不法侵害他人之權利，苟各
    行為人之過失行為，均為其所生損害之共同原因，即所謂行
    為關連共同，亦足成立共同侵權行為，依民法第185條第1項
    前段之規定，各過失行為人對於被害人應負全部損害之連帶
    賠償責任（最高法院109年度台上字第3133號民事判決參照
    ）。汽車行駛時，駕駛人應注意車前狀況，並隨時採取必要
    之安全措施。汽車迴車時，應暫停並顯示左轉燈光或手勢，
    看清無來往車輛，並注意行人通過，始得迴轉，道路交通安
    全規則第94條第3項前段、第106條第5款分別定有明文。經
    查，陳俊伯駕駛甲車未注意及禮讓直行之乙車貿然迴轉自已
    違反前開汽車迴車之交通規則，而有過失，而劉金媛駕駛乙
    車未注意車前狀況不慎碰撞甲車，失控再碰撞丙車，自有疏
    於注意車前狀況之過失。又劉金媛雖抗辯原告將丙車停放於
    人行道而與有過失等語（見本院卷第69頁反面），然按人行
    道禁止停車之規定，旨在保障使用人行道之行人安全，且依
    經驗法則，在一般情形，將汽車停放於人行道上，並不會產
    生遭行駛於道路上車輛碰撞之危險。從而，原告將丙車停放
    於人行道，縱有違反人行道禁止停車之規定，仍與本件事故
    發生無相當因果關係，難認與有過失，被告上開抗辯尚不可
    採。從而，被告駕駛行為確有過失，就本件事故應負全部過
    失責任，且其過失行為與原告所受損害具有相當因果關係，
    被告應負侵權行為損害賠償之責。又被告為共同侵權行為人
    ，應依民法第185條第1項前段應負連帶賠償責任。
　㈢原告請求項目：　
　⒈丙車折價損失：
　　按損害賠償之目的在於填補所生之損害，其應回復者，係損
    害事故發生前之應有狀態，自應將事故發生後之變動狀況悉
    數考量在內。故於物被毀損時，被害人除得請求賠償修復費
    用，以填補技術性貶值之損失而回復物之物理性原狀外，就
    其物因毀損所減少之交易價值，亦得請求賠償，以填補交易
    性貶值之損失而回復物之價值性原狀（最高法院110年度台
    上字第2857號民事判決參照）。經查，丙車受損前價值62萬
    元，修復後價值37萬元等情，有桃園市汽車商業同業公會11
    1年6月10日桃汽商鑑定（儀）字第111133號鑑價證明書附卷
    可參（見本院桃簡卷第105至131頁），足認丙車受損修復後
    交易價值貶損25萬元（計算式：62萬-37萬=25萬），被告抗
    辯丙車無價值減損云云尚不可採。丙車既因本件事故導致價
    值減損，原告請求被告賠償丙車價值減損25萬元以回復價值
    性原狀，依上開說明，自屬有據。
　⒉租車損失：
　　經查，按平日即以自行駕車為交通工具之人，於無車輛使用
    之情形下，搭乘計程車、Uber、租用其他車輛代步尚屬合理
    之必要回復原狀方式，原告因丙車入廠維修而不能使用丙車
    而需租車代步自屬合理，陳俊伯抗辯丙車並非營業用車，不
    得請求租車費云云（見本院卷第140頁）自不可採。又丙車
    於110年4月7日入廠維修，於同年5月19日維修完畢出廠，共
    計維修43日，有系爭工作傳票附卷可參（見本院卷第88頁）
    ，而原告支出110年3月11日至4月10日共計30日租車費1萬8,
    000元，有汽車出租單附卷可參（見本院卷第14頁），換算1
    日租車費為600元，應認原告於110年4月7日至10日共計4日
    丙車維修期間支出租車費2,400元（計算式：600×4=2,400）
    ，另原告支出110年5月9日至19日合計10日租車費，1日租車
    費為1,800元，共計1萬8,000元等情，有汽車出租單附卷可
    參（見本院卷第13頁）。另原告既受有需租車代步之損害，
    其雖未提出丙車其餘維修日數29日（計算式：43-4-10=29）
    之租車單據，本院仍得審酌一切情形認定租車損失數額，本
    院參酌原告上開110年5月間1日租車費為1,800元，認其餘維
    修日數每日租車費亦應以1,800元計算，租車費為5萬2,200
    元（計算式：1,800×29=5萬2,200）。至於原告雖提出109年
    12月22日至4月6日租車費單據（見本院卷第6至14頁），然
    非丙車上開維修期間之租車費單據，且原告單純等待而未立
    即維修丙車，並非修復丙車必要行為，原告自不得請求上開
    單純等待修車期間之租車費。綜上，原告於丙車維修期間受
    有租車費損害合計7萬2,600元（計算式：2,400+1萬8,000+5
    萬2,200=7萬2,600）。
　⒊系爭設備損失： 
　　經查，原告固主張系爭設備原置於丙車後車廂內，因遭乙車
    碰撞而毀損云云，然原告所主張之系爭設備為10台氫水生飲
    機、50支竹碳鹼性抗菌濾心、50支三合一礦化濾心等情，有
    佳浩淨水設備有限公司出貨單及照片附卷可參（見本院卷第
    15至29頁），足認上開生飲機、濾心數量眾多，惟觀之本件
    車禍事故現場照片，丙車後車廂僅有雜物，並無放置生飲機
    或濾心之情形，有照片附卷可參（見本院卷第50至52頁、第
    82至86頁、第141至143頁），且原告提出系爭設備照片亦非
    本件事故發生時於現場拍攝之丙車後車廂照片，有照片附卷
    可參（見本院卷第16至29頁、第74至81頁、第151至154頁、
    第160至164頁），自難逕認系爭設備於本件事故發生時係置
    於丙車後車廂內，原告主張系爭設備放置於丙車後車廂因乙
    車碰撞而受損云云（見本院卷第139頁反面），尚不可採。
    從而，原告請求被告賠償系爭設備損失55萬7,500元自屬無
    據。
　⒋基上，原告上開損害金額合計為32萬2,600元（計算式：25萬
    +7萬2,600=32萬2,600）。
五、綜上所述，原告依侵權行為之法律關係，請求被告連帶給付
    原告32萬2,600元，為有理由，應予准許，逾此部分，則無
    理由，應予駁回。
六、本件原告勝訴部分，係依民事訴訟法第427條規定適用簡易
    程序所為被告敗訴之判決，依同法第389條第1項第3款之規
    定，應依職權宣告假執行。
七、本件事證已臻明確，兩造其餘之攻擊或防禦方法及所用之證
    據，經本院斟酌後，認為均不足以影響本判決之結果，爰不
    逐一論列，併此敘明。
八、訴訟費用負擔之依據：民事訴訟法第79條、第85條第2項。
中　　華　　民　　國　　111 　年　　8 　　月　　12　　日
                  桃園簡易庭  法  官  張明宏
以上為正本係照原本作成。
如不服本判決，應於送達後20日內，向本院提出上訴狀並表明上
訴理由，如於本判決宣示後送達前提起上訴者，應於判決送達後
20日內補提上訴理由書（須附繕本）。
如委任律師提起上訴者，應一併繳納上訴審裁判費。   
中　　華　　民　　國　　111 　年　　8 　　月　　12　　日
                              書記官  石曉芸